【裁判字號】    92,易,656
【裁判日期】    921112
【裁判案由】    違反毒品危害防制條例
【裁判全文】
臺灣屏東地方法院刑事判決                          九十二年度易字第六五六號
    公  訴  人  臺灣屏東地方法院檢察署檢察官
    被      告  甲○○
右列被告因違反毒品危害防制條例案件，經檢察官提起公訴（九十二年度毒偵字第一
二二九號、第九一八號、第一三七四號），本院判決如左：
    主  文
甲○○連續施用第二級毒品，累犯，處有期徒刑捌月。扣案之第二級毒品安非他命毛
重零點壹公克，沒收銷燬之；扣案之吸食器壹個沒收。
    事  實
一、甲○○前因竊盜案件，經本院判處有期徒刑一年六月確定（民國九十年易字第二
    五四號），並於九十一年十月二十一日執行完畢。又曾因施用毒品案件，經本院
    裁定送觀察勒戒後，因無繼續施用傾向，而由台灣屏東地方法院檢察署檢察官於
    八十九年九月八日以八十九年毒偵字第一三二三號、第一四七九號為不起訴處分
    。惟甲○○仍不知警惕，復基於施用第二級毒品之概括犯意，自九十一年間十月
    二十二日後之某日起至九十二年八月十日某時止，以每周一次的頻率，在屏東縣
    新園鄉○○路二十七號住處及其他不詳地點，以將毒品放入玻璃球中燃燒後吸食
    其煙氣之方式，連續施用第二級毒品安非他命多次。嗣分別於九十二年二月二十
    八日、九十二年五月二十四日凌晨一時三十分許在其上開住所，及九十二年八月
    十三日下午七時十分許在屏東縣新園鄉○○村○○路旁市場三度為警查獲。第三
    次查獲時，並為警扣得安非他命毛重零點一公克及（玻璃球）吸食器一個（起訴
    書誤載為二個）。甲○○被查獲後，經本院以九十二年度毒聲字第九二一號裁定
    將其送往台灣屏東看守所附設勒戒所施予觀察勒戒，認為仍有繼續施用毒品之傾
    向。
二、案經屏東縣警察局內埔分局及東港分局先後報請台灣屏東地方法院檢察署檢察官
    偵查起訴。
    理  由
一、本件被告所犯係死刑、無期徒刑、最輕本刑為三年以上有期徒刑以外之罪，其於
    準備程序中就被訴事實為有罪之陳述，經法官告知簡式審判程序之旨，並聽取公
    訴人、被告之意見後，認為適宜由受命法官獨任進行簡式審判程序，依刑事訴訟
    法第二百七十三條之一第一項規定，裁定由受命法官獨任進行簡式審判程序審理
    ，合先敘明。
二、訊據被告甲○○對於右揭事實坦承不諱，且被告經查獲警局採尿送驗結果，均呈
    甲基安非他命陽性反應，茲有屏東縣衛生局九十二年三月二十五日屏縣衛檢六字
    第九二○一一七號、九十二年五十九日屏縣衛檢六字第九二○二一八號煙毒及麻
    醉藥品類委託檢驗通知書及長榮大學毒物研究中心濫用藥物尿液檢驗報告各一紙
    附卷供憑，並有第二級毒品安非他命毛重零點一公克及（玻璃球）吸食器一個扣
    案可稽，足認被告自白與事實相符。又被告前因施用毒品案件，經本院裁定送觀
    察、勒戒後，認無繼續施用毒品之傾向，而由台灣屏東地方法院檢察署檢察官於
    八十九年九月八日以八十九年度毒偵字第一三二三、一四七九號不起訴處分一節
    ，亦有該不起訴處分書一份在卷足憑。另被告此次犯行，經依本院九十二年度毒
    聲字第九二一號裁定送台灣屏東看守所附設勒戒處所觀察、勒戒後，認有繼續施
    用毒品之傾向，復有台灣屏東看守所九十二年九月一日屏所衛字第○九二○○○
    二八一八號函送之證明書一份附卷可證，是本件事證已臻明確，被告犯行洵堪認
    定。
三、按安非他命為第二級毒品，毒品危害防制條例第二條第一項第二款定有明文。被
    告於經觀察勒戒後認無繼續施用毒品傾向，由檢察官為不起訴處分後五年內再度
    施用安非他命毒品，復經觀察勒戒而認有繼續施用毒品傾向。是核其所為，係犯
    毒品危害防制條例第十條第二項之施用第二級毒品罪。其持有毒品之行為為施用
    毒品之犯行所吸收，不另論罪。被告多次施用行為，時間緊接，所犯罪名相同，
    顯係基於概括犯意反覆為之，為連續犯，爰依刑法第五十六條之規定以一罪論，
    並加重其刑。又被告前有如事實欄所示之科刑及執行情形，有台灣高等法院被告
    全國前案紀錄表附卷足憑，其於刑之執行完畢後，五年內再犯本件有期徒刑之罪
    ，為累犯，依法加重其刑，並因其同時有兩項刑之加重事由，而應依法遞加之。
    茲審酌被告犯罪之動機、目的、施用之期間、前已有施用毒品之犯行，經觀察勒
    戒後，仍無法根絕毒癮而又再度施用，顯見其毒癮非輕，於本院審理中坦承犯行
    ，態度良好等一切情狀，爰量處如主文所示之刑，以資懲儆。至扣案之毒品安非
    他命毛重零點一公克為查獲之毒品，有毒品初步檢驗報告單一紙在卷供憑，應依
    毒品危害防制條例第十八條第一項宣告沒收銷燬之；扣案之（玻璃球）吸食器一
    個則為供被告施用毒品所用之工具，且為被告所有，業據被告供明在卷，應依刑
    法第三十八條第一項第二款諭知沒收。
據上論斷，應依刑事訴訟法第二百七十三條之一第一項、第二百九十九條第一項前段
，毒品危害防制條例第十條第二項、第十八條第一項，刑法第十一條前段、第五十六
條、第四十七條、第三十八條第一項第二款，判決如主文。
中      華      民      國      九十二    年      十一    月    十二    日
                                      臺灣屏東地方法院刑事第五庭
                                          法  官  王以齊
右正本證明與原本無異。
對於本判決如有不服應於收受送達後十日內向本院提出上訴書狀上訴於台灣高等法院
高雄分院並按他造當事人之人數附具繕本。
                                          書記官   盧姝伶
中      華      民      國      九十二      年     十一     月  十二    日
附錄本判決論罪法條
毒品危害防制條例第十條第二項：
施用第二級毒品者，處三年以下有期徒刑。


司法院資訊處製作；財團法人民間司法改革基金會備份。
